hu: Légtisztító szűrőtechnológia: Aktív szén; Szénpellet; EPA; Elektrosztatikus; HEPA H13; Ionos; Nanoszál; Ózongenerátor; PECO; Fotokatalitikus; Plazmahullám; Előszűrő; Valódi HEPA; UV-C lámpa; Mosható szűrő; Vízalapú szűrő; Egyéb
es: Tecnología de filtro para purificador de aire: Carbón activado; Pellet de carbón; EPA; Electrostático; Filtro HEPA H13; Iónico; Nanofibra; Generador de ozono; PECO; Fotocatalítico; PlasmaWave; Prefiltro; Filtro HEPA auténtico; Luz UV-C; Filtro lavable; Filtro a base de agua; Otros
hr-HR: Tehnologija filtera za pročišćivač zraka: Aktivni ugljen; Pelet s aktivnim ugljenom; EPA; Elektrostatski; HEPA H13; Ionska; Nanovlakna; Generator ozona; PECO; Fotokatalitički; PlasmaWave; Predfiltar; True HEPA; UV-C svjetlo; Perivi filtar; Filtar na bazi vode; Ostalo
zh-CN: 空气净化器过滤技术: 活性炭; 碳颗粒; EPA; 静电; HEPA H13; 离子; 纳米纤维; 臭氧发生器; PECO; 光催化; 等离子波; 预过滤网; 真正 HEPA; UV-C 紫外线; 可清洗过滤器; 水基过滤器; 其他
pl: Technologia filtrów do oczyszczaczy powietrza: Węgiel aktywny; Pellet węglowy; EPA; Elektrostatyczny; HEPA H13; Jonowy; Nanowłókno; Generator ozonu; PECO; Fotokatalityczny; PlasmaWave; Filtr wstępny; True HEPA; Światło UV-C; Filtr zmywalny; Filtr wodny; Pozostałe
pt-PT: Tecnologia de filtro do purificador de ar: Carvão ativado; Pellet de carbono; EPA; Eletrostático; HEPA H13; Iónico; Nanofibra; Gerador de ozono; PECO; Fotocatalítico; Onda de plasma; Pré-filtro; HEPA verdadeiro; Luz UV-C; Filtro lavável; Filtro à base de água; Outro
zh-TW: 空氣清淨機過濾技術: 活性碳; 碳顆粒; EPA; 靜電; HEPA H13; 離子; 奈米纖維; 臭氧機; PECO; 光觸媒; 等離子波; 前置濾網; 真正的 HEPA; 紫外光 C; 可水洗濾網; 水性濾網; 其他
de: Luftreiniger-Filtertechnologie: Aktivkohle; Aktivkohle-Pellet; EPA; Elektrostatisch; HEPA H13; Ionisch; Nanofaser; Ozongenerator; PECO; Photokatalytisch; PlasmaWave; Vorfilter; True HEPA; UV-C-Licht; Waschbarer Filter; Wasserbasierter Filter; Sonstiges
bg-BG: Технология на филтъра за пречистване на въздух: Активен въглен; Въглеродни пелети; EPA; Електростатично; HEPA H13; Йонно; Нановлакна; Генератор на озон; PECO филтър; Фотокаталитично; PlasmaWave; Предфилтър; True HEPA филтър; UV-C лъчение; Миещ се филтър; Филтър на водна основа; Друго
sl-SI: Tehnologija filtra čistilnika zraka: Aktivno oglje; Ogljikova peleta; EPA; Elektrostatična; HEPA H13; Ionsko; Nanovlakna; Generator ozona; PECO; Fotokatalitski; Plazemski val; Predfilter; Pravi HEPA; UV - C svetloba; Pralni filter; Filter na vodni osnovi; Druga
lt-LT: Oro valytuvo filtro technologija: Aktyvi anglis; Anglies granulės; EPA; Elektrostatinis; HEPA H13; Joninis; Nanopluoštas; Ozono generatorius; PECO; Fotokatalizinis; „PlasmaWave“; Pirminis filtras; „True HEPA“; UV-C šviesa; Plaunamas filtras; Vandens pagrindo filtras; Kita
tr: Hava temizleyici filtre teknolojisi: Aktif karbon; Karbon pelet; EPA; Elektrostatik; HEPA H13; İyonik; Nanofiber; Ozon jeneratörü; PECO; Fotokatalitik; PlasmaWave; Ön filtre; True HEPA; UV-C ışık; Yıkanabilir filtre; Su bazlı filtre; Diğer
da: Luftrenserfilterteknologi: Aktivt kul; Kulstofpiller; EPA; Elektrostatisk; HEPA H13; Ionisk; Nanofiber; Ozongenerator; PECO; Fotokatalytisk; PlasmaWave; Præfilter; Ægte HEPA; UV-C-lys; Vaskbart filter; Vandbaseret filter; Andet
ru: Технология фильтрации очистителя воздуха: Активированный уголь; Углеродные гранулы; EPA; Электростатическая; HEPA H13; Ионизация; Нановолокно; Генератор озона; PECO; Фотокаталитическая; PlasmaWave; Предварительный фильтр; Настоящий HEPA; УФ-излучение (типа C); Моющийся фильтр; Фильтр на водной основе; Другая
ro-RO: Tehnologia de filtrare a purificatorului de aer: Cărbune activ; Peletă de cărbune; EPA; Electrostatic; HEPA H13; Ionic; Nanofibră; Generator de ozon; PECO; Fotocatalitic; PlasmaWave; Prefiltru; HEPA autentic; Lumină UV-C; Filtru lavabil; Filtru pe bază de apă; Altele
fi: Ilmanpuhdistimen suodatintekniikka: Aktiivihiili; Hiilipelletti; EPA; Sähköstaattinen; HEPA H13; Ionisoitu; Nanokuitu; Otsonigeneraattori; PECO; Fotokatalyyttinen; PlasmaWave; Esisuodatin; HEPA-suodatin; UVC-valo; Pestävä suodatin; Vesipohjainen suodatin; Muu
th: เทคโนโลยีตัวกรองเครื่องฟอกอากาศ: คาร์บอนกัมมันต์; เม็ดคาร์บอนกรอง; EPA; ไฟฟ้าสถิต; แผ่นกรอง HEPA H13; ไอออนิก; นาโนไฟเบอร์; เครื่องผลิตโอโซน; เทคโนโลยี PECO; โฟโตคะตะไลติก; เทคโนโลยี PlasmaWave; แผ่นกรองขั้นต้น; แผ่นกรอง True HEPA; แสง UV-C; แผ่นกรองล้างทำความสะอาดได้; แผ่นกรองแบบใช้น้ำ; อื่นๆ
pt-BR: Tecnologia de filtro para purificador de ar: Carvão ativado; Pellets de carvão; EPA; Eletrostático; HEPA H13; Iônica; Nanofibra; Gerador de ozônio; PECO; Fotocatalítico; PlasmaWave; Pré-filtro; HEPA verdadeiro; Luz UV-C; Filtro lavável; Filtro à base de água; Outro
ko: 공기청정기 필터 기술: 활성탄; 탄소 펠릿; EPA; 정전기; HEPA H13; 이온; 나노섬유; 오존 발생기; PECO; 광촉매; 플라즈마웨이브; 프리필터; 트루 HEPA; 자외선-C; 세척 가능 필터; 수성 필터; 기타
fr: Technologie de filtration du purificateur d’air: Charbon actif; Granulé de charbon; EPA; Électrostatique; HEPA H13; Ionique; Nanofibre; Générateur d’ozone; PECO; Photocatalytique; PlasmaWave; Préfiltre; True HEPA; Lumière UV-C; Filtre lavable; Filtre à eau; Autre
sk-SK: Technológia filtra čističky vzduchu: Aktívne uhlie; Uhlíkový filter; EPA; Elektrostatický; HEPA H13; Iónový; Nanovlákno; Generátor ozónu; Fotoelektrochemická oxidácia (PECO); Fotokatalytický; PlasmaWave; Predfilter; True HEPA; UV-C svetlo; Umývateľný filter; Filter na báze vody; Iné
cs: Technologie filtru do čističky vzduchu: Aktivní uhlí; Uhlíkový granulát; EPA; Elektrostatické; HEPA třídy H13; Iontové; Nanovlákna; Generátor ozonu; PECO; Fotokatalytické; PlasmaWave; Předfiltr; True HEPA; UV-C světlo; Omyvatelný filtr; Vodní filtr; Jiné
en: Air purifier filter technology: Activated carbon; Carbon pellet; EPA; Electrostatic; HEPA H13; Ionic; Nanofiber; Ozone generator; PECO; Photocatalytic; PlasmaWave; Pre-filter; True HEPA; UV-C light; Washable filter; Water-based filter; Other
sv: Filterteknik för luftrenare: Aktivt kol; Kolpellet; EPA; Elektrostatisk; HEPA H13; Jonisk; Nanofiber; Ozongenerator; PECO; Fotokatalytisk; Plasmavåg; Förfilter; Äkta HEPA; UV-C-ljus; Tvättbart filter; Vattenbaserat filter; Övrigt
el: Τεχνολογία φίλτρου καθαρισμού αέρα: Ενεργός άνθρακας; Κοκκώδης ενεργός άνθρακας; EPA; Ηλεκτροστατικό; HEPA H13; Ιονισμού; Νανοΐνες; Γεννήτρια όζοντος; PECO; Φωτοκαταλυτικό; PlasmaWave; Προφίλτρο; True HEPA; Φως UV-C; Πλενόμενο φίλτρο; Φίλτρο νερού; Άλλο
nb: Luftrenserfilterteknologi: Aktivt karbon; Karbonpellet; EPA; Elektrostatisk; HEPA H13; Ionisk; Nanofiber; Ozongenerator; PECO; Fotokatalytisk; Plasmabølge; Forfilter; Ekte HEPA; UV-C-lys; Vaskbart filter; Vannbasert filter; Annet
vi: Công nghệ bộ lọc máy lọc không khí: Than hoạt tính; Viên than hoạt tính; EPA; Tĩnh điện; HEPA H13; Ion; Sợi nano; Máy tạo ozone; PECO; Quang xúc tác; PlasmaWave; Bộ lọc sơ cấp; True HEPA; Ánh sáng tia cực tím C; Lõi lọc có thể giặt; Lõi lọc gốc nước; Khác
nl: Filtertechnologie luchtzuivering: Geactiveerde koolstof; Koolstofkorrels; EPA; Elektrostatisch; HEPA H13; Ionisch; Nanovezels; Ozongenerator; PECO; Fotokatalytisch; PlasmaWave; Voorfilter; Echte HEPA; UV-C-licht; Wasbaar filter; Filter op waterbasis; Overig
ja: 空気清浄機フィルター技術: 活性炭; 炭素ペレット; EPA; 静電気; HEPA H13; イオニック; ナノファイバー; オゾン発生器; PECO; 光触媒; プラズマウェーブ; プレフィルター; True HEPA; 紫外線C波; 水洗い可能フィルター; 水フィルター; その他
it: Tecnologia del filtro per purificatore d'aria: Carbone attivo; Pellet di carbone; EPA; Elettrostatica; Filtro HEPA H13; Ionica; Nanofibra; Generatore di ozono; PECO; Fotocatalitico; PlasmaWave; Prefiltro; Filtro True HEPA; Luce UV-C; Filtro lavabile; Filtro ad acqua; Altro